臺灣板橋地方法院民事判決　　　　　　 94年度重家訴字第3號
原　　　告　甲○○
訴訟代理人　謝宜伶律師
被　　　告　乙○○原名陳若霖.
上列當事人間請求給付贍養費等事件，經本院於民國94年7月12
日言詞辯論終結，判決如下：
    主  文
被告應給付原告新台幣佰捌拾肆萬元及自民國94年6月8日起至
清償日止，按週年利率百分之五計算之利息。
被告應自民國95年4月1日起至民國102年4月1日止，於每年4月1
日各給付原告新台幣壹佰萬元。
訴訟費用由被告負擔。
本判決第一項於原告以新台幣壹佰貳拾捌萬元為被告供擔保後，
得假執行。
本判決第二項所命各期之給付，於各該給付期限到期後，原告得
就已到期之金額，以到期應給付金額之三分之一，為被告供擔保
後得假執行。
    事實及理由
一、本件被告經合法通知，未於最後言詞辯論期日到場，核無民
    事訴訟法第三百八十六條所列各款情形，爰依原告之聲請，
    由其一造辯論而為判決。
二、本件原告起主張：（一）兩造於92年4月2日協議離婚，約定
    兩造所生之子陳宇桐（民國80年4月5日出生，身分證統一編
    號：Ｚ000000000）及女陳宇涵（民國81年10月13日出生，身
    分證統一編號：Ｚ000000000）之扶養權均屬男女雙方所有，
    並約定被告應給付原告贍養費1000萬元，自簽訂離婚後開始
    十年付清，在支付第一筆贍養費前，每月須支付女方（即原
    告）生活費8萬元，並負責清償雙方現有債務（含信用卡）
    約500多萬元（其中原告名義之債務為2,682,438元），並為
    被告所不爭執。詎被告離婚後不久即再婚，未再扶養照顧兩
    造所生之二名子女，未依約自92年4月2日簽訂上開離婚協議
    開始分十年應給付之贍養費1000萬元，即93年4月1日起於每
    年4月1日給付原告贍養費100萬元；亦未依約定自92年4 月2
    日起給付未給贍養費前應於每月1日給付前一個月之生活費8
    萬元。為此原告訴請被告依上開離婚協議書之約定，給付已
    屆約定清償期之前二年贍養費200萬元及自92年4月1日起至
    94年3月1日止，計23個月之每月8萬元之生活費計184萬元（
    即23月×8萬元＝184萬元），合計為384萬元及自該94 年6
    月7日言詞辯論筆錄當庭送達被告補充理由狀繕本之翌日（
    即94年6月8日）起至清償日止，按週年利率百分之五計算之
    利息。即如判決主文所第一項所示。（二）另因被告過去均
    未依約於每年給付贍養費100萬元，原告就該未到期之95年4
    月1日起至民國102年4月1日止，被告應於每年4月1日給付原
    告100萬元預為請求之必要，爰就此部分提起將來給付之訴
    ，如主文第二項所示。（三）原告並就上開（一）、（二）
    給付之請求，陳明願供擔保為假執行。（四）被告對於離婚
    後未依約給付贍養費及每月生活費之事實，已於94年6月7日
    言詞辯論期日自認在案。至於被告所辯稱原告侵占被告公司
    款項乃子虛烏有之事，原告對於被告毀損原告名譽及誣指侵
    占等事項，前並以存證信函函覆在案，且被告所指被告擔任
    負責人之公司與本件被告本人應履行之給付義務無關，被告
    答辯顯屬無理由。
三、本件被告未於最後言詞辯論期日到場，據其以前到場所為聲
    明陳述如下：被告沒有辦法同意原告之請求，原因是被告現
    在沒有這個收入，原告以前在公司就侵占公款，反而是原告
    現在比較有錢，被告現不願和解，也沒有能力解決。對於原
    告提出之事證，被告是在不知原告侵占公款之情形下簽的。
    至於卷內之離婚協議書是兩造離婚時簽的，並有持向戶政事
    務所登記。
四、（一）查原告主張兩造於92年4月2日協議離婚（經於92年4
    月15日辦妥離婚登記），約定兩造所生之子陳宇桐及女陳宇
    涵之扶養權均屬男女雙方所有，並約定被告（即男方）負責
    支付原告（即女方）贍養費壹仟萬元整，自簽訂離婚後開始
    十年付清，並清償雙方現有債務‧‧‧‧‧。被告（即男方
    ）在支付第一筆贍養費前，每月須支付女方（即原告）生活
    費捌萬元整之事，有原告提出兩造戶籍登記資料、卷附離婚
    協議書影本為證，並為被告到庭所不爭執上開兩造離婚時確
    有簽署上開約定，並經戶政事務所為離婚登記之事為憑，雖
    被告抗辯以該上開離婚協議書渠是在不知原告侵占公款之情
    形下簽的，然此經原告否認，而被告復未舉證以實其說，參
    以原告對於被告所稱其侵占被告公司款項乃主張子虛烏有之
    事，原告前並對於被告所涉毀損原告名譽及誣指侵占等事項
    ，以存證信函函覆在案，此亦有原告所提存證信函為憑，復
    衡以該被告所指被告擔任負責人之公司與本件被告本人應履
    行之給付義務本屬二事之情，是認被告答辯顯屬無理，要難
    採認，原告主張兩造離婚時有上開內容之約定且屬有效成立
    ，應屬可採。（二）次查，被告對於離婚後，渠未依上開離
    婚協議給付原告上開贍養費及每月生活費之事實，亦經被告
    於94年6月7日言詞辯論期日自認在案，雖其所辯現在沒有如
    此收入，反而是原告現在比較有錢，被告沒有能力解決云云
    ，惟此亦難為其本件拒絕給付之正當理由至明。（三）從而
    ，本件被告於離婚後，未依約自92年4月2日簽訂上開離婚協
    議開始分十年應給付原告之贍養費1000萬元，即至遲於93
    年4月1日起於每年4月1日分十年給付原告每年贍養費100萬
    元；亦未依約定自92年4月2日起給付未給贍養費前應於每月
    1日給付前一個月之生活費8萬元之事，此已如前所認。為此
    ，原告訴請被告依上開離婚協議書之約定，給付已屆清償期
    之前二年（即92年4月2至93年4月1日、93年4月2日至94年4
    月1日）贍養費計200萬元及自92年4月1日（即於該給付每年
    100萬贍養費前，就該92年5月1日屆期應給付之92年4月之生
    活費）起至94年3月1日止，計23個月之每月8萬元之生活費
    計184萬元（即23月×8萬元＝184萬元），合計為384萬元，
    並自該94年6月7日言詞辯論筆錄當庭送達被告補充理由狀繕
    本之翌日（即94年6月8日）起至清償日止，按週年利率百分
    之五計算之利息，即屬有據。另因本件被告過去既有未依約
    於每年履行其給付贍養費100萬元及給付贍養費前應給之生
    活費之事，則原告恐該被告將來有不履行之虞，訴請被告就
    該第三年（94年4月2日起至95年4月1日止，至遲應於該95
    年4月1日給付）起每年應給付之贍養費一百萬元，意即被告
    應自民國95年4月1日起至民國102年4月1日止，於每年4月1
    日各給付原告100萬元之將來給付之訴，亦屬有理，均應予
    准許。
五、至本件原告就其上開請求部分，並陳明願供擔保為假執行宣
    告，核無不合，爰由本院就該已到期或日後到期部分，酌定
    相當之擔保金額，予以准許。
六、結論：本件原告之訴為有理由，依民事訴訟法第385條第1項
    前段、第78條、第390條第2項，判決如主文。
中　　華　　民　　國　　94　　年　　7　　月　　27　　日
                  家事法庭  法　官　楊志勇
以上正本係照原本作成
如對本判決上訴，須於判決送達後20日內向本院提出上訴狀
中　　華　　民　　國　　94　　年　　7　　月　　27　　日
                            書記官　吳進安
